# 母子公司之间的关联销售业务价格是否一定要求公允？

提问人：WMHCPA2018 时间：2019-03-25 17:26:27
母公司给香港子公司销售产品，子公司从母公司采购后直接对外销售，类似于贸易公司。母公司留存绝大部分利润，香港子公司毛利率较低，当年度亏损。但从整个市场来看，产品在集团对外销售的毛利率本来就呈下降趋势。
关联交易在合并时全部予以抵消。
这种情况下，关联交易定价原则披露成协议定价，是否合理？
否一定要求母子公司关联交易采用市场公允价格？如果按照税法上规定的利润分割法或者成本加成法进行协议定价，对母公司或者子公司单体财务报表就认定为没有公允反映财务状况和经营成果吗？

回答人：chenyiwei
母子公司之间的交易价格是可以任意确定的，这是管理决策的范畴，会计准则和税法不会直接涉及 “应如何定价” 这个问题，只是分别考虑在既定的定价结果下，会计上应如何进行确认、计量、列报和披露，以及税务上如何进行征税，是否需进行特别纳税调整等。